【裁判字號】    89,易,1598
【裁判日期】    891222
【裁判案由】    贓物
【裁判全文】
臺灣彰化地方法院刑事判決                        八十九年度易字第一五九八號
    公  訴  人  臺灣彰化地方法院檢察署檢察官
    被      告  丙○○
右列被告因贓物案件，經檢察官提起公訴 (八十九年度偵字第七二五二號)，本院判
決如左：
    主    文
丙○○收受贓物，累犯，處有期徒刑陸月，如易科罰金，以佰元折算壹日。
    事    實
一、丙○○曾於民國八十六年間因犯竊盜罪，經台灣彰化地方法院判處有期徒刑八月
    確定，於民國（下同）八十六年八月十四日入監，於八十七年二月二十一日執行
    完畢，詎仍不知悔改，竟於八十九年九月二十六日凌晨四時許，在彰化縣員林鎮
    ○○街地下道口附近，明知懸掛車牌號碼ＰＸ－５９１８號之自小客車（該車牌
    二面係甲○○所有，於八十九年九月二十四日下午四時二十分，在彰化縣員林鎮
    ○○路七七０號前所失竊，並被懸掛在乙○○所有之車牌號碼ＰＺ－１９８８號
    、大發、一三００ＣＣ綠色自小客車上，而乙○○係於同年月二十六日十六時三
    十分許，始發現停在員林鎮○○路○○街一四一巷旁之上開自小客車失竊。）係
    來路不明之贓物，仍向不詳姓名年籍、綽號「阿顛」之男子借用，嗣於八十九年
    九月二十六日晚上十時五十分許，丙○○駕駛上開贓車，停放在員林鎮○○路九
    十九巷與圳岸巷口時，為警發現該車牌係失竊之物而查獲。
二、案經彰化縣警察局員林分局報請臺灣彰化地方法院檢察署檢察官偵查起訴。
    理    由
一、訊據被告丙○○否認上開犯行，辯稱：被告為警查獲時，該自小客車原係「阿顛
    」男子駕駛搭載被告，因車子熄火沒電，「阿顛」下車去附近找修車廠，被告即
    遭警查獲等語。
二、惟查，被告於偵查中已供稱該車系伊於八十九年九月二十六日凌晨四時許，在彰
    化縣員林鎮○○街地○道附近，向綽號「阿顛」之男子借用的，供上班用的，被
    告不知其真實姓名及住所等語，核與在本院審理時之供詞顯屬有異。經查，ＰＸ
    －５９１８號車牌二面，係被害人甲○○所有，於八十九年九月二十四日下午四
    時二十分，在彰化縣員林鎮○○路七七０號前失竊；又車牌號碼ＰＺ－１９８８
    號、大發、綠色自小客車，係被害人乙○○所有，其於同年九月二十六日下午四
    時三十分許，始發現停放在員林鎮○○路○○街一四一巷旁之該車失竊等情，業
    據被害人甲○○、乙○○於警訊中供述明確，並有贓物認領保管單二紙在卷可稽
    ，足認該車牌二面及自小客車係屬贓物無訛。次查，被告供稱其不知「阿顛」男
    子真實姓名及居住何處，亦無法連絡，沒有約定何時還車等語，再參以被告並未
    取得行車執照或車籍資料等情，衡諸常理，被告當知悉其向一不詳姓名年籍住所
    之「阿顛」男子收受來路不明之上開自小客車係屬贓物，其辯稱不知情云云，應
    不足採信，被告犯行洵堪認定。
三、核被告所為，係犯刑法第三百四十九條第一項之收受贓物罪。查被告曾於八十六
    年間因犯竊盜罪，經本院判處有期徒刑八月確定，於八十七年二月二十一日執行
    完畢，此有被告全國前案紀錄表在卷可按，其於五年內再犯有期徒刑之本罪，應
    依累犯之規定，加重其刑。爰審酌被告犯罪之動機、目的、手段、所生之危害，
    該自小客車之價值及犯罪後之態度等一切情狀，量處如主文所示之刑，並諭知易
    科罰金之折算標準，以示懲儆。
據上論斷，應依刑事訴訟法第二百九十九條第一項前段，刑法第三百四十九條第一項
、第四十七條、第四十一條，罰金罰鍰提高標準條例第一條前段、第二條，判決如主
文。
本案經檢察官王怡仁到庭執行職務。
中    華    民    國    八十九    年      十二      月        廿二      日
                                臺灣彰化地方法院刑事第二庭
                                    法      官  王  鏡  明
右正本證明與原本無異。
如不服本判決，應於送達後十日內向本院提出上訴狀(須附繕本)。
告訴人或被害人對於判決如有不服具備理由請求檢察官上訴者，其上訴期間之計算係
以檢察官收受判決正本之日期為準。
                                    法院書記官  于  淑  真
中    華    民    國    八十九    年      十二      月        廿七      日
刑法第三百四十九條
收受贓物者，處三年以下有期徒刑、拘役或五百元以下罰金。
搬運、寄藏、故買贓物或為牙保者，處五年以下有期徒刑、拘役或科或併科一千元以
下罰金。
因贓物變得之財物，以贓物論。


司法院資訊處製作；財團法人民間司法改革基金會備份。
